# 请教陈版主，关于众筹会计处理模式

提问人：4927129 时间：2016-10-20 12:15:56
请教陈版主，现审计一客户，该客户采取众筹模式在网络销售商品，比如销售一台汽车，每个玩家在网络上筹集资金，资金有个人随意投，但募集到该商品资金后开始抽奖，比如众筹一台价值 40 万汽车，每个玩家投资 100 到 10000 元不等，等募集到资金 40 万元时，开始开始开奖，该客户就直接对外采购商品，比如成本 38 万，目前截止到 2016 年 6 月份，该客户通过收到玩家确认资金确认收入大概1 个亿，并开发票自己留存，未交个人客户，另外对外采购成本发票是找其他公司代开增值税普通发票 8000 多万，因为对外采购商品大多都是找私人购买，未取得发票，现该客户想上新三板，请问陈版主： 1 、该审计客户存在税务风险如何规避， 8000 万虚开发票如何处理？ 2 、另外采取这种销售模式，是否可以采用净额法确认收入，如收入-成本差额确认收入？ 3 、是否存在其他较为稳妥处理模式，该客户同意补税，想彻底消除税收隐患，如何操作？谢谢陈版主赐教！

回答人：chenyiwei
首先，要关注该业务模式的合规性问题，例如是否涉嫌聚众赌博。 如果不考虑其合规性问题，单就会计处理而言，个人倾向于采用“总额法”的可能性更大，因为整个过程均由该公司操控，该公司是向中奖的购买方提供商品的首要义务人，且也承担对外销售商品的价格和采购价格之间的价差收益和风险，另外该公司也可以自行选择商品的供应商。 税务风险建议咨询税务专业人士。因为业务模式较新，其中的税务问题可能是原先没有遇到过的，建议聘请专业人士仔细梳理。